臺灣臺中地方法院刑事判決　　　　　　　　　　　　九十一年度訴字第二四二八號
　　公　訴　人　臺灣臺中地方法院檢察署檢察官
　　被　　　告　丙○○
右列被告因違反電信法等案件，經檢察官提起公訴（九十一年度偵字第八二三六號）
，本院判決如左：
    主  文
丙○○連續意圖為自己不法之利益，以無線方式，盜用他人電信設備通信，累犯，處
有期徒刑參月，如易科罰金，以參佰元折算壹日。
    事  實
一、丙○○曾因妨害自由案件經本院判處有期徒刑四月，如易科罰金以三百元折算一
    日確定，刑期起算日期為民國九十年十一月十五日，但於九十年十二月二十五日
    易科罰金執行完畢。詎其猶不知悔改，執行完畢當日即於九十年十二月二十五日
    下午六時許，在台中市○○路與繼光街口附近，拾獲甲○○所遺失之00000
    00000號行動電話ＳＩＭ卡一張，竟意圖為自己不法之所有，予以侵占入己
    。其復基於意圖為自己不法利益之概括犯意，將前開所侵占之ＳＩＭ卡安裝在其
    所持有之行動電話內，自九十年十二月二十六日起至九十一年一月間止，連續以
    無線之方式，先後多次盜打至0000000000號行動電話給乙○○；盜打
    至0000000000號行動電話給丁○○；盜打至0000000000號
    電話回家等，共計盜打電話費金額達新台幣（下同）二千四百十六元。後因甲○○於九十一年一月中旬，接獲帳單時發覺有異，而向內政部警政署電信警察隊第
    二中隊申告，始循線查獲上情。
二、案經內政部警政署電信警察隊第二中隊報請臺灣臺中地方法院檢察署檢察官偵查
    起訴。
    理  由
一、訊據被告丙○○固坦承曾以其父及其自己之行動電話撥打予丁○○，及其女友范
    永倫曾借用其父之前開行動電話，而前開各行動電話均係插入前開ＳＩＭ卡一張
    而後使用等事實，惟矢口否認有何侵占遺失物及盜用他人電信設備通信之犯行，
    並辯稱前開ＳＩＭ卡係其女友范永倫在使用，其不知前開ＳＩＭ卡係范永倫自他
    人處取得；且其於警訊筆錄之供述並不實在，因警察騙其僅係民事糾紛，且欲找
    其父出面說明，其因不想牽扯他人，始於筆錄簽名云云。經查：
（一）前揭事實業據被告於電信警察隊第二中隊訊問時坦承不諱，並經證人甲○○、
  毆瑞豐證述明確，復有電信警察隊任務編組受理各類案件紀錄表、遠傳電信股
      份有限公司電信費帳單二份、0000000000號行動電話收費明細表、
      雙向通聯資料查詢等在卷可稽。
（二）被告雖翻異前詞辯稱其不知前開ＳＩＭ卡係范永倫自他人處取得，且係范永倫
      在使用云云。然：
  １、被告於警訊時供稱其於九十年十二月二十五日十八時許，在台中市○○路與繼
      光街口拾獲前開0000000000號行動電話ＳＩＭ卡一張，並自九十年
      十二月二十六日開始盜撥予前開乙○○、丁○○之行動電話及其家中之電話等
      情明確（見偵查卷第八至九頁）。按當事人於案發時之供述較少權衡利害得失
      或受他人干預，依經驗法則，較之事後翻異之詞為可信，此即所謂案重初供，
      故除非有事證可證明當事人嗣後更異之詞與事實相符或其初供係屬虛偽者外，
      自不得任意捨棄初供而不採，此有最高法院八十二年度台上字第五三一一號、
      八十三年度台上字第三二四三號判決可供參考；查被告於警訊時為前開自白，
      業如前述，則其於偵查中及本院審理時翻異之詞，既別無證據可證明其更異之
      詞與事實相符或其初供係屬虛偽者，自不得任意捨棄其初供而不採。
  ２、況被告於本院訊問時供稱范永倫因欲找伊故打電話（插入前開ＳＩＭ卡使用）
      予其弟乙○○等語（見本院九十一年十月三十一日訊問筆錄），而證人乙○○
      於本院審理時則證稱被告在監期間，其曾與范永倫以電話聯繫過，其他時間則
      未聯繫過等情明確（見本院九十一年十一月八日審判筆錄），則縱范永倫真有
      以電話聯繫證人乙○○之時間，亦係被告在監之期間，惟被告係於九十年十二
      月二十五日出監，有臺灣高等法院被告全國紀錄表一份在卷可憑，而前開盜打
      期間係被告出監後，則范永倫顯非使用前開ＳＩＭ卡與證人乙○○聯繫應可認
      定。況被告迄未提出范永倫詳細年籍資料供本院查證，則被告前開所辯，顯不
      足採。
（三）被告雖又辯稱其於警訊筆錄之供述並不實在，因警察騙其僅係民事糾紛，且欲
      找其父出面說明，其因不想牽扯他人，始於筆錄簽名云云。然被告於警訊筆錄
      所為之前開自白，並未遭強暴脅迫或以不正當方法取供之情形，訊問完後，警
      員更讓被告看完筆錄內容後，再由被告簽名；至當時打電話找被告家人，係因
      由通連紀錄中查知被告之父與其弟乙○○皆係關係人，始打電話通知被告之父
      段彝標等情，亦據證人即電信警察隊第二中隊隊員戊○○證述在卷（見本院九
      十一年十月三十一日審判筆錄）。
（四）綜上所述，被告所辯，顯係事後圖卸刑責之詞，不足採信。本件事證明確，被
      告犯行洵堪認定。
二、核被告丙○○所為，係犯刑法第三百三十七條之侵占遺失物罪與電信法第五十六
    條第一項之盜用他人電信設備通信罪。查被告所犯電信法第五十六條第一項之盜
    用他人電信設備通信罪，其處罰詐得免繳電信通信費用之不法利益規定，乃刑法
    詐欺得利罪之特別法，依特別法優於普通法之原則，自毋庸再論以刑法詐欺得利
    罪（最高法院八十八年度臺非字第二五號判決參照）。再查被告先後多次盜用他
    人電信設備通信之犯行，時間緊接，犯罪構成要件相同，顯係基於概括犯意為之
    ，屬連續犯，依刑法第五十六條之規定，應以一罪論，並加重其刑。至被告所犯
    前開二罪間，有方法結果之牽連關係，為牽連犯，依刑法第五十五條之規定，應
    從一重之連續盜用他人電信設備通信罪處斷。復查被告曾因妨害自由案件經本院
    判處有期徒刑四月，如易科罰金以三百元折算一日確定，刑期起算日期為九十年
    十一月十五日，於九十年十二月二十五日易科罰金執行完畢，此有臺灣高等法院
    被告全國前案紀錄表及臺灣台中地方法院檢察署刑案資料查註紀錄表各一份在卷
    可憑；被告於前案有期徒刑執行完畢後，五年以內再犯本件有期徒刑以上之罪，
    屬累犯，應依刑法第四十七條之規定，加重其刑，並就其連續盜用他人電信設備
    通信罪部分遞加之。爰審酌被告犯罪之素行資料、動機、目的、手段與其侵占物
    性質、數量、價值及盜用他人電信設備通信之次數、詐得利益暨其尚未與被害人
    達成和解等所生危害，和其犯後猶飾詞卸責不知悔悟之犯後態度等一切情狀，量
    處如主文所示之刑，並諭知易科罰金之折算標準，以資懲儆。
三、據上論斷，應依刑事訴訟法第二百九十九條第一項前段，電信法第五十六條第一
    項，刑法第十一條前段、第三百三十七條、第五十五條、第五十六條、第四十七
    條、第四十一條第一項前段，罰金罰鍰提高標準條例第一條前段、第二條，判決
    如主文。
中      華      民      國      九十一    年    十一    月    二十一    日
                                臺灣臺中地方法院刑事第七庭
                                        法  官  陳  卿  和
右正本證明與原本無異。
如不服本判決，應於送達後十日內向本院提出上訴狀 （須附繕本） ，上訴於台灣高
等法院台中分院。
                                        書記官
中      華      民      國      九十一    年    十一    月    二十一    日
【附錄本案論罪科刑法條全文】
刑法第三百三十七條：
意圖為自己或第三人不法之所有，而侵占遺失物、漂流物或其他離本人所持有之物者
，處五百元以下罰金。
電信法第五十六條：
意圖為自己或第三人不法之利益，以有線、無線或其他電磁方式，盜接或盜用他人電
信設備通信者，處五年以下有期徒刑，得併科新台幣一百五十萬元以下罰金。
